---
title: "Exercícios"
output:
  pdf_document: default
  html_document: default
date: '2023-08-30'
---

## Desempenho do gráfico de controle 

Quando o processo está sob controle é:

ARL_0 = round(1/alpha, 0) 

Quando o processo fora de controle é:

ARL_1 = round(1/1-beta, 0) 


## Regras para os Gráficos de Controle Shewhart

1. Um ou mais pontos fora dos limites de controle.
2. Dois, de três pontos consecutivos, fora dos limites de alerta (2-sigma).
3. Quatro, de cinco pontos consecutivos, além dos limites 1-sigma.
4. Uma sequência de oito pontos consecutivos de um mesmo lado da
linha central.
5. Seis pontos de uma sequência em tendência crescente ou
decrescente.
6. Quinze pontos em sequência na faixa entre  1-sigma.
7. Quatorze pontos em sequência alternadamente para cima e para baixo.
8. Oito pontos em sequência de ambos os lados da linha central, com
nenhum deles acima de 3-sigma.
9. Um padrão não-usual ou não aleatório nos dados.
10. Um ou mais pontos perto dos limites de alerta ou de controle.


## Exercício

Em uma fábrica de anéis de pistão para motores de automóveis,
uma característica crítica da qualidade é o diâmetro interno doanel. O processo pode ser controlado em um diâmetro interno médio de 74 mm, e sabe-se que o desvio padrão do diâmetro doanel é de 0,01 mm. Considere que o diâmetro do anel é normalmente distribuído, e que o tamanho da amostra é n=5.

a) Determine os limites de controle dois-sigma.

```{r}
mu_0 = 74 # média
sigma_0 = 0.01 #desvio padrão
n = 5 # tamnho da amostra

L = 2 # dois sigma
# supondo uma normalidade
alpha = 2*pnorm(L, lower.tail = F) # a probabilidade de um ponto cair fora dos limites  

#precisamos do resultado disso: 
LIC = mu_0 - L*sigma_0/sqrt(n) #limite de alerta inferior
LSC = mu_0 + L*sigma_0/sqrt(n) #limite de alerta superior 

cat("o limite inferior é:", LIC)
cat("o limite superior é:", LSC)

alpha; LIC; LSC
```

b) Suponha que tenha sido sugerido o limite de dois-sigma, em vezdos limites típicos de três-sigma. Que efeito o uso dos limitesdois-sigma teria sobre o ARL sob controle do gráfico?

```{r}

ARL_0 = round(1/alpha, 0) 
```


## Exemplo Resolvido - Aula 3

– Anéis de pistão para motores de automóveis são fabricadospor um processo. Deseja-se estabelecer um controleestatístico para o diâmetro interno dos anéis. – 25 amostras (m), cada uma de tamanho 5 (n), foram extraídasquando o mesmo estava sob controle. – As medidas são exibidas a seguir


### Para xbarra R

```{r}
library(qcc)
data(pistonrings)
attach(pistonrings)
diameter <- qcc.groups(diameter, sample)
# Gráfico para a amplitude (R)
qcc(diameter[1:25,], type="R")
qcc(diameter[1:25,], type="R", newdata=diameter[26:40,])


# Construindo a carta para a média
qcc(diameter[1:25,], type="xbar")
qcc(diameter[1:25,], type="xbar", newdata=diameter[26:40,])
q <- qcc(diameter[1:25,], type="xbar", newdata=diameter[26:40,], plot=FALSE)
plot(q, chart.all=FALSE)
qcc(diameter[1:25,], type="xbar", newdata=diameter[26:40,], nsigmas=2) # limites 2-sigmaqcc(diameter[1:25,], type="xbar", newdata=diameter[26:40,], confidence.level=0.99) 
# confiança de 99%


# Incluindo os limites 2-sigma
q <- qcc(diameter[1:25,], type="xbar", newdata=diameter[26:40,], plot=FALSE)
plot(q, restore.par = FALSE)
(warn.limits <- limits.xbar(q$center, q$std.dev, q$sizes, 2))
abline(h = warn.limits, lty = 3, col = "chocolate")

```


### Para xbarra s
```{r}
# Gráfico para o desvio padrão (S)
qcc(diameter[1:25,], type="S")
qcc(diameter[1:25,], type="S", newdata=diameter[26:40,])

# Gráfico para a média
qcc(diameter[1:25,], type="xbar", newdata=diameter[26:40,])
```


