---
title: "Atividade 3 - Inferência"
author: "Schênia Taynna Medeiros Silva - 20190156798"
date: "2023-08-06"
output:
  pdf_document: default
subtitle: 'Disciplina: Regressão 1'
---

## Questão 1
Considere os dados sobre massa muscular e da idade de mulheres adultas.

```{r}
idade<-c(71, 64, 43, 67, 56, 73, 68, 56, 76, 65, 45, 58, 45, 53, 49, 78, 73, 68)

massamuscular<-c(82, 91, 100, 68, 87, 73, 78, 80, 65, 84, 116, 76, 97, 100, 105,
                 77, 73, 78)
```

a) Considerando o modelo de regressão linear simples ajustado para explicar a massa muscular em função da idade de mulheres adultas, o que é possível afirmar sobre a significância da regressão? Escreva uma análise desse resultado.

```{r}
# Ajustar o modelo de regressão linear simples
modelo <- lm(massamuscular ~ idade)

# Resumo do modelo
summary(modelo)
```

Em relação com o resultado obtido. O p-valor calculado é menor que o nível de significância comum de 0,05 (1.50e-05). 

Portanto, rejeitamos a hipótese nula de que o coeficiente é igual a zero e concluímos que a regressão é estatisticamente significativa.

b) Se uma mulher tem 70 anos de idade qual a massa muscular esperada para ela, estimada a partir do modelo proposto? Construa um intervalo de 95% de confiança para o parâmetro estimado.

```{r}
# Estimar a massa muscular para uma mulher de 70 anos
idade_estimada <- 70
massa_muscular_estimada <- predict(modelo, 
                                   newdata = data.frame(idade = idade_estimada))

# Intervalo de 95% de confiança para o parâmetro estimado
conf_int <- confint(modelo, level = 0.95)

# Exibir resultados
massa_muscular_estimada
conf_int
```


Assim, a massa mascular estimada para uma mulher de 70 anos é de 76,33 e que 
com 95% de confiança, o intervalo é -1.38 e -0.67, dessa forma espera-se que a cada aumento da idade, a massa muscular diminua entre -1.3696 e -0.6847 unidades.


c) Construa um intervalo de 95% de confiança para a massa muscular de uma mulher tem 65 anos. Com base neste intervalo, é possível afirmar que a massa muscular dessa mulher tenha o valor de 60? Justifique comentando o resultado.

```{r}
# Estimar a massa muscular para uma mulher de 70 anos
idade_estimada <- 65
massa_muscular_estimada <- predict(modelo, 
                                   newdata = data.frame(idade = idade_estimada))

# Intervalo de 95% de confiança para o parâmetro estimado
conf_int <- confint(modelo, level = 0.95)

# Exibir resultados
massa_muscular_estimada
conf_int
```

Assim, a massa mascular estimada para uma mulher de 65 anos é de 81,46 e que 
com 95% de confiança, o intervalo é 125,93 e 170,47. Dessa forma, com base no intervalo de confiança calculado, não é possível afirmar que a massa muscular de uma mulher de 65 anos tenha o valor de 60.




