---
title: "Atividade 1 - Correlação"
author: "Schênia Taynna Medeiros Silva - 20190156798"
date: "2023-07-22"
output:
  pdf_document: default
subtitle: 'Disciplina: Regressão 1'
---

##Pacotes necessários

```{r}
#install.packages("ggplot2")  # Gráficos
```

## Questão 1

Considere os dados sobre massa muscular e da idade de mulheres adultas.

```{r}
#Dados

idade<-c(71, 64, 43, 67, 56, 73, 68, 56, 76, 65, 45, 58, 45, 53, 49, 78, 73, 68)

massamuscular<-c(82, 91, 100, 68, 87, 73, 78, 80, 65, 84, 116, 76, 97, 100, 105,
77, 73, 78)

# Criando um dataframe
dados_Q1 <- data.frame(idade, massamuscular)
```

a)  Faça um gráfico de dispersão entre as variáveis massa muscular e da idade de mulheres adultas.

```{r}

library(ggplot2)  # Carregamento do pacote

# Gráfico de dispersão com ggplot2
ggplot(data = dados_Q1, aes(x = idade, y = massamuscular)) +
  geom_point() +
  labs(x = "Idade", y = "Massa Muscular",
       title = "Gráfico de Dispersão: Massa Muscular x Idade")
```

b)  Calcule o coeficiente de correlação de Pearson entre as variáveis consideradas.

```{r}
# Calculando o coeficiente de correlação de Pearson
correlacao <- cor(idade, massamuscular, method = "pearson")

correlacao
```

c)  Realize o teste de hipóteses para verificar se esta correlação é estatísticamente significante.

```{r}
# Teste de hipóteses para a correlação
resultado_teste <- cor.test(idade, massamuscular)

resultado_teste
```

d)  Escreva uma análise estatística sobre os resultados obtidos.

O gráfico de dispersão entre a massa muscular e a idade de mulheres adultas mostra uma clara tendência negativa, assim conforme a idade aumenta, é possível observar uma diminuição na massa muscular. Os pontos formam uma linha decrescente, isso significa que mulheres mais velhas tendem a ter uma massa muscular menor em comparação com mulheres mais jovens nesta amostra.

Uma correlação negativa próxima de -1 sugere que à medida que a idade das mulheres aumenta, a massa muscular tende a diminuir. Então, com a correlação igual a -0.84 indica que essa relação é relativamente forte e que, em geral, há uma tendência linear negativa entre a idade e a massa muscular das mulheres analisadas.

O resultado do teste de hipóteses para a correlação de Pearson entre as variáveis é :

-   Coeficiente de correlação de Pearson (correlação): \* -0.8366766
-   Estatística t: -6.1105
-   Graus de liberdade (df): 16
-   Valor-p: 1.504e-05 (ou seja, 0.00001504)
-   Intervalo de confiança de 95%: -0.9373858 a -0.6068563

Portanto, cosiderando os dados amostrais com o nível de significância de 5% devemos rejeitar a hipótese nula (H0), e assim afirmar que ao realizar o teste confirmamos que há correlação negativa entre a massa muscular e a idade é estatisticamente significativa.

## Questão 2

Considere os dados sobre idade de morte e do comprimento de linha da mão.

```{r}
# Dados
idade_morte<-c(40, 42, 42, 47, 49, 50, 54, 56, 56, 57, 57, 58, 61, 62, 62, 65, 
               65, 65, 66, 66, 66, 67, 68, 68, 68, 69, 69, 70, 71, 71, 71, 72, 
               73, 74, 74, 75, 75, 75,75, 76, 77, 80, 82, 82, 82, 83, 85, 86, 
               88, 88, 94)

comprimento<-c(9.00,9.60,9.75,11.25,9.45,11.25,9.00,7.95,12.00,8.10,10.20,8.55,
               7.20,7.95,8.85,8.25,8.85,9.75,8.85,9.15,10.20,9.15,7.95,8.85,
               9.00,7.80,10.05,10.50,9.15,9.45,9.45,9.45,8.10,8.85,9.60,6.45,
               9.75,10.20,12.00,6.00,8.85,9.00,9.75,10.65,13.20,7.95,12.50,
               7.95,9.15,9.75,9.00)

# Criando um dataframe
dados_Q2 <- data.frame(idade_morte, comprimento)
```

a)  Faça um gráfico de dispersão entre as variáveis idade de morte e do comprimento de linha da mão.

```{r}

library(ggplot2)  # Carregamento do pacote

# Gráfico de dispersão com ggplot2
ggplot(data = dados_Q2, aes(x = idade_morte, y = comprimento)) +
  geom_point() +
  labs(x = "Idade", y = "comprimento",
       title = "Gráfico de Dispersão: comprimento x Idade")
```

b)  Calcule o coeficiente de correlação de Pearson entre as variáveis consideradas.

```{r}
# Calculando o coeficiente de correlação de Pearson
correlacao_Q2 <- cor(idade_morte, comprimento, method = "pearson")

correlacao_Q2
```

c)  Realize o teste de hipóteses para verificar se esta correlação é estatísticamente significante.

```{r}
# Teste de hipóteses para a correlação
resultado_teste_Q2 <- cor.test(idade_morte, comprimento)

resultado_teste_Q2
```

d)  Escreva uma análise estatística sobre os resultados obtidos.

O gráfico de dispersão entre o comprimento de linha da mão e a idade de morte mostou os dados de forma aparentemente aleatória e que não há uma relação clara entre as variáveis no gráfico, é possível que a correlação entre as variáveis seja fraca ou próxima de zero. E isso ocorrer porque temos pontos no gráfico que estão espalhados de forma dispersa, sem mostrar uma tendência definida.

Quando temos o coeficiente de correlação de Pearson próximo de zero, isso significa que as variáveis não estão relacionadas linearmente. Logo, ao calcularmos o a correlação obtemos -0.0058 indicando uma correlação extremamente próxima de zero entre as variáveis, assim não há uma relação linear significativa entre essas variáveis idade de morte e comprimento da linha da mão.

O resultado do teste de hipóteses para a correlação de Pearson entre as variáveis é :

-   Coeficiente de correlação de Pearson (correlação): \* -0.005824976
-   Estatística t: -0.040776
-   Graus de liberdade (df): 49
-   Valor-p: 0.9676
-   Intervalo de confiança de 95%: -0.2809576 a 0.2701924

Portanto, cosiderando os dados amostrais com o nível de significância de 5% não devemos rejeitar a hipótese nula (H0), e assim não há evidências suficientes para afirmar que existe uma correlação significativa entre as variáveis idade de morte e o comprimento da linha de mão.

## Questão 3

Considere os dados sobre salário e anos de experiência de executivos.

```{r}
# Dados
salario<-c(19307,31769,22769,31307,27769,30923,26538,22230,28538,32307,28230,
           19076,25384,25692,42230,40923,36000,47076,31461,29923,47461,41153,
           23615,40923,45076,29076,44846)

experiencia<-c(0, 17, 8, 15, 9, 15, 8, 5, 13, 20, 11, 1, 6, 7, 23, 20, 18, 27,
               11, 10, 29, 23, 4, 22, 25, 9, 25)

# Criando um dataframe
dados_Q3 <- data.frame(salario, experiencia)
```

a)  Faça um gráfico de dispersão entre as variáveis salário e anos de experiência.

```{r}
library(ggplot2)  # Carregamento do pacote

# Gráfico de dispersão com ggplot2
ggplot(data = dados_Q3, aes(x = salario, y = experiencia)) +
  geom_point() +
  labs(x = "salário", y = "Anos de experiência",
       title = "Gráfico de Dispersão: Anos de experiência dos executivos x salário")
```

b)  Calcule o coeficiente de correlação de Pearson entre as variáveis consideradas.

```{r}
# Calculando o coeficiente de correlação de Pearson
correlacao <- cor(salario, experiencia, method = "pearson")

correlacao
```

c)  Realize o teste de hipóteses para verificar se esta correlação é estatísticamente significante.

```{r}
# Teste de hipóteses para a correlação
resultado_teste_Q3 <- cor.test(salario, experiencia)

resultado_teste_Q3
```

d)  Escreva uma análise estatística sobre os resultados obtidos.

O gráfico de dispersão entre salário e anos de experiência de executivos amostra uma clara tendência positiva, assim conforme o ano de experiência aumenta, é possível observar um aumento no salário. Os pontos formam uma linha crescente.

Uma correlação positiva próxima de 1 sugere que à medida que os anos aumentam, o salário também aumenta. Então, com a correlação igual a 0.97 indica que essa relação é relativamente forte e que, em geral, há uma tendência linear positiva entre as variáveis analisadas.

O resultado do teste de hipóteses para a correlação de Pearson entre as variáveis é :

-   Coeficiente de correlação de Pearson (correlação): \* 0.9704137
-   Estatística t: 20.096
-   Graus de liberdade (df): 25
-   Valor-p: \< 2.2e-16 (ou seja, extremamente próximo de zero)
-   Intervalo de confiança de 95%: 0.9353175 a 0.9865989

Portanto, cosiderando os dados amostrais com o nível de significância de 5% devemos rejeitar a hipótese nula (H0), e assim não há evidências suficientes para afirmar que existe uma correlação significativa entre as variáveis. Dessa forma, podemos concluir que a correlação observada entre salário e anos de experiência de executivos.
