---
title: "Atividade 1 - Estimando os parâmetros"
author: "Schênia Taynna Medeiros Silva - 20190156798"
date: "2023-07-24"
output:
  pdf_document: default
subtitle: 'Disciplina: Regressão 1'
---


## Questão 1

Considere os dados sobre massa muscular e da idade de mulheres adultas.

```{r}
#Dados

idade<-c(71, 64, 43, 67, 56, 73, 68, 56, 76, 65, 45, 58, 45, 53, 49, 78, 73, 68)

massamuscular<-c(82, 91, 100, 68, 87, 73, 78, 80, 65, 84, 116, 76, 97, 100, 105,
                 77, 73, 78)

# Criando um dataframe
dados_Q1 <- data.frame(idade, massamuscular)
```

a)  Ajuste um modelo de regressão linear simples para explicar a massa muscular em função da idade de
mulheres adultas.


```{r}
# grafico de dispersao
plot(idade~massamuscular,
     main = "Gráfico de Dispersão: Massa muscular x Idade",
     xlab = "Massa muscular", ylab = "Idade")

#ajuste do modelo
fit_Q1<-lm(idade~massamuscular)
abline(fit_Q1)

```


b) Quais foram os valores estimados para os coeficientes de regressão? Quem é o intercepto e a inclinação
da reta?

````{r}
#"Resumo" do ajuste
summary(fit_Q1)
names(fit_Q1)
names(summary(fit_Q1))
````

os valores estimados para os coeficientes de regressão são:
* Intercepto (coeficiente da constante): 119.5125
* Inclinação (coeficiente de "massamuscular"): -0.6818

O **intercepto** representa o valor esperado da variável "idade" quando a variável "massamuscular" é igual a zero.
A **inclinação** representa a mudança esperada na variável "idade" para cada aumento de uma unidade na variável "massamuscular". O resultado do coeficiente é negativo, isso indica uma relação inversa entre "massamuscular" e "idade". Ou seja, à medida que a "massamuscular" aumenta, espera-se que a "idade" diminua.

c) Expresse a reta estimada. E interprete os parâmetros.

```{r}
#parametros \alpha e \beta
coef(fit_Q1)
fit_Q1$coefficients
fit_Q1
```
A reta estimada é dada pela equação:

massamuscular= 119.5125 - 0.6818 × idade

A equação da reta  estimada nos fornece uma forma de prever a "massamuscular" com base na variável "idade" usando o modelo de regressão linear. 

d) Qual a estimativa do erro padrão para o modelo de regressão ajustado
```{r}
## Estimador de sigma 2 

summary(fit_Q1)$sigma
summary(fit_Q1)$sigma^2
```

A estimativa do erro padrão para o modelo de regressão ajustado é de aproximadamente 6.361374.


## Questão 2
Considere os dados sobre idade de morte e do comprimento de linha da mão.

```{r}
# dados
idade_morte<-c(40, 42, 42, 47, 49, 50, 54, 56, 56, 57, 57, 58, 61, 62, 62, 65, 65, 65,
         66, 66, 66, 67, 68, 68, 68, 69, 69, 70, 71, 71, 71, 72, 73, 74, 74, 75, 
         75, 75, 75, 76, 77, 80, 82, 82, 82, 83, 85, 86, 88, 88, 94)

comprimento<-c(9.00,9.60,9.75,11.25,9.45,11.25,9.00,7.95,12.00,8.10,10.20,8.55,
               7.20,7.95,8.85,8.25,8.85,9.75,8.85,9.15,10.20, 9.15,7.95,8.85,
               9.00,7.80,10.05,10.50,9.15,9.45,9.45,9.45,8.10,8.85,9.60,6.45,
               9.75,10.20,12.00, 6.00,8.85,9.00,9.75,10.65,13.20,7.95,12.50,
               7.95,9.15,9.75,9.00)

# Criando um dataframe
dados_Q2 <- data.frame(idade_morte, comprimento)
```

a) Ajuste um modelo de regressão linear simples para explicar idade de morte em função do comprimento
de linha da mão.
```{r}
# grafico de dispersao
plot(idade_morte~comprimento,
     main = "Gráfico de Dispersão: comprimento x Idade",
     xlab = "Comprimento  da mão", ylab = "Idade de morte")

#ajuste do modelo
fit_Q2<-lm(idade_morte~comprimento)
abline(fit_Q2)
```
b) Quais foram os valores estimados para os coeficientes de regressão? Quem é o intercepto e a inclinação
da reta?
```{r}
summary(fit_Q2)
names(fit_Q2)
names(summary(fit_Q2))
```

os valores estimados para os coeficientes de regressão são:
* Intercepto (coeficiente da constante): 68.60508
* Inclinação (coeficiente de "comprimento"): -0.05237

O **intercepto** representa o valor esperado da variável "idade_morte" quando a variável "comprimento" é igual a zero.
A **inclinação** representa a mudança esperada na variável "idade_morte" para cada aumento de uma unidade na variável "comprimento". O resultado do coeficiente é negativo, isso indica uma relação inversa entre "comprimento" e "idade_morte". Ou seja, à medida que a "comprimento" aumenta, espera-se que a "idade_morte" diminua.


c) Expresse a reta estimada. E interprete os parâmetros do modelo.
```{r}
fit_Q2
```

A reta estimada é dada pela equação:

comprimento = 68.60508 -0.05237 × idade de morte

A equação da reta  estimada nos fornece uma forma de prever a "comprimento" com base na variável "idade_morte" usando o modelo de regressão linear. 

d) Qual a estimativa do erro padrão para o modelo de regressão ajustado.
```{r}
summary(fit_Q2)$sigma
summary(fit_Q2)$sigma^2
```
A estimativa do erro padrão para o modelo de regressão ajustado é de aproximadamente 12.60145



## Questão 3.

Considere os dados sobre salário e anos de experiência de executivos.
```{r}
salario<-c(19307,31769,22769,31307,27769,30923,26538,22230,28538,32307,28230,
           19076,25384,25692,42230,40923,36000,47076,31461,29923,47461,41153,
           23615,40923,45076,29076,44846)

experiencia<-c(0, 17, 8, 15, 9, 15, 8, 5, 13, 20, 11, 1, 6, 7, 23, 20, 18, 27,
               11, 10, 29, 23, 4, 22, 25, 9, 25)

# Criando um dataframe
dados_Q3 <- data.frame(salario, experiencia)
```

a) Ajuste um modelo de regressão linear simples para explicar o salário dos executivos em função dos anos
de experiência.
```{r}

# grafico de dispersao
plot(experiencia~salario,
     main = "Gráfico de Dispersão: Salário x Anos de Experiência",
     xlab = "Salário", ylab = "Anos de Experiência")

#ajuste do modelo
fit_Q3<-lm(experiencia~salario)
abline(fit_Q3)

```

b) Quais foram os valores estimados para os coeficientes de regressão? Quem é o intercepto e a inclinação
da reta?
```{r}
#"Resumo" do ajuste
summary(fit_Q3)
names(fit_Q3)
names(summary(fit_Q3))
```
os valores estimados para os coeficientes de regressão são:
* Intercepto (coeficiente da constante): -1.606e+01
* Inclinação (coeficiente de "massamuscular"): 9.346e-04

O **intercepto** representa o valor esperado da variável "experiencia" quando a variável "salario" é igual a zero.
A **inclinação** representa a mudança esperada na variável "experiencia" para cada aumento de uma unidade na variável "salario".


c) Expresse a reta estimada. E interprete os parâmetros do modelo.
```{r}
#parametros \alpha e \beta
fit_Q3
```
A reta estimada é dada pela equação:

salario = -1.606e+01 + 9.346e-04 × anos de experiênica


A equação da reta  estimada nos fornece uma forma de prever "salario" com base na variável "experiencia" usando o modelo de regressão linear. 

d) Qual a estimativa do erro padrão para o modelo de regressão ajustado.
```{r}
summary(fit_Q3)$sigma
summary(fit_Q3)$sigma^2
```

A estimativa do erro padrão para o modelo de regressão ajustado é de aproximadamente 2.035433





