---
title: "Atividade 4 - Modelos de Regressão Linear Simples aplicado ao banco de dados do consumo de combustível"
author: "Schênia Taynna Medeiros Silva - 20190156798"
date: "2023-08-14"
output:
  pdf_document: default
subtitle: 'Disciplina: Regressão I'
---

## Dados sobre o consumo de combustível

Os dados da *Tabela B.3* do livro do Montgomery podem ser encontrados no pacote MPV do R como o nome table.b3. Estes dados consistem de 32 obsevações sobre sobre o consumo de combustível de diferentes automóveis, com variáveis sobre o desempenho da quilometragem da gasolina e características físicas e/ou de performance.

y = Consumo de combustível em Milhas/galão (do inglês Miles/gallon);

x1 = Cilindrada ou volume de deslocamento do motor (cubic in.) (do inglês Engine displacement);

x2 = Cavalos de potência (do inglês Horsepower);

x3 = Torque (ft-lb);

x4 = Taxa de compressão (do inglês Compression ratio);

x5 = Razão do eixo traseiro (do inglês Rear axle ratio);

x6 = Número de carburadores (do inglês Carburetor (barrels));

x7 = Velocidades de transmissão (do inglês No. of transmission speeds);

x8 = Comprimento total (in.) (do inglês Overall length);

x9 = Largura (in.) (do inglês Width);

x10 = Peso (lbs)(do inglês Weight);

x11 = Tipo de transmissão (1=automática, 0=manual) (do inglês Transmission).

Considerando estes dados e fixando o nível de significância em 5%, responda as questões abaixo:


a)  Estime um modelo de regressão linear que relaciona o consumo de combustível em milhas/galão, y, com o volume de deslocamento do motor (cilindrada), x1 (in3). 
Expresse o modelo estimado e interprete os parâmetros destes modelos.

```{r}
#library('MPV') # Biblioteca do pacote 
dados <- MPV::table.b3 # Dados
modelo <- lm(y~x1, data = dados) #  Ajustar o modelo de regressão linear simples
summary(modelo) # Resultado
```


A inclinação da reta é -0.0473, com a redução esperada no consumo de combustível em milhas/galão ao acrescimo de uma unidade no volume de deslocamento do motor. 

Dessa forma, conforme o volume de deslocamento do moto aumenta, há uma redução de 0.047 no consumo médio de combustível.
Já O intercepto obtido é 33.72, é representado como valor esperado
do consumo de combustível quando o volume de deslocamento do motor estiver igual a 0.


b) Construa a tabela ANOVA para o modelo estimado e explique cada um dos resultados da tabela e conclua sobre a significância da regressão.

```{r}
anova(modelo)
```
Ao realtizar a análise de variância (ANOVA) utilizamos o teste F para verificar se existe uma relação significativa entre a variável resposta (consumo de combustível) e a variável preditora (volume de deslocamento do motor). 

Dessa forma, obtendo o valor F  de 101.74 e o valor p associado ao F (3.743e-11) confirma que há uma relação estatisticamente significativa entre o consumo de combustível e o volume de deslocamento do motor (x1). Também podemos avaliar o p-valor (3.743e-11) como um
O valor extremamente baixo, assim indicando que há uma forte evidência estatística de que o volume de deslocamento do motor afeta significativamente o consumo de combustível. 





c) Qual o percentual da variabilidade total do consumo de combustível é explicado por esse modelo?

```{r}
summary(modelo)
```

Obtemos que o percentual da variabilidade total do consumo de combustível explicado por esse modelo ajustado é de 77,23%


d) Construa um intervalo de confiança para o consumo médio de combustível se a cilindrada é de 275 in^3

```{r}
predict(modelo,newdata=data.frame(x1=275), level = 0.90, interval="confidence")
```

Dessa forma, obtemos que o valor esperado do consumo médio de combustível é 20.699 quando a cilindrada (volume de deslocamento do motor) atinge 275, com um intervalo de confiança variando de 19.77 a 21.62.



e) Suponha que desejamos prever o consumo de combustível obtidos de carros com 275 in^3
cilindradas.
Qual a estimativa pontual para este consumo? Calcule o intervalo de predição para o consumo de combustível, com 95% de confiança.


```{r}
predict(modelo,newdata=data.frame(x1=275), level = 0.95, interval="prediction")

```

O consumo de combustível obtidos de carros com 275 in^3 cilindradas, está entre aproximadamente 14.34 e 27.06, com 95% de confiança.


f) Compare os dois intervalos obtidos em (d) e (e). Explique a diferença entre eles. Qual deles é o maior,e por quê?

A diferença entre é :

o intervalo de confiança se concentra na média da população, enquanto o intervalo de predição considera a variabilidade geral dos dados e a incerteza na previsão de valores individuais.Por isso que o intervalo de predição  é maior!


g) Ajuste agora um modelo de regressão linear que relaciona a variável consumo de combustível em milhas/galão, y, com o peso do carro, x10.


```{r}
modelo_2 <- lm(y~x10, data = dados) #  Ajustar o modelo de regressão linear simples
summary(modelo_2) # Resultado
```


h) Considere agora o modelo de regressão linear que relaciona o consumo de combustível, y, com o comprimento total do veículo, x8, e o seu peso, x10. Baseado na comparação dos dois modelos, qual das variáveis regressoras podemos concluir que é a melhor? Justifique, apresentando os resultados.


```{r}
modelo_3 <- lm(y~ x8+ x10, data = dados) #  Ajustar o modelo de regressão linear simples
summary(modelo_3) # Resultado
```

